【裁判字號】    95,上易,127
【裁判日期】    950331
【裁判案由】    竊盜
【裁判全文】
臺灣高等法院高雄分院刑事判決         95年度上易字第127號
上  訴  人  臺灣高雄地方法院檢察署檢察官
被      告  乙○○
                    （另案在臺灣高雄第二監獄執行中）
上列上訴人因被告竊盜案件，不服臺灣高雄地方法院94年度簡上
字第967 號中華民國94年12月30日第一審判決（聲請簡易判決處
刑案號：臺灣地方法院檢察署94年度速偵字第1310號，併案審理
案號：同署94年度偵字第24492 號），提起上訴（併辦案號：同
署94年度偵字第27133 號），本院判決如下：
    主  文
原判決撤銷。
乙○○連續攜帶兇器竊盜，累犯，處有期徒刑壹年，扣案之鑰匙
壹支沒收之。
    事  實
一、乙○○曾因毒品危害防制條例案件，於民國91年12月26日經
    臺灣高雄地方法院以91年度訴字第3004號判處有期徒刑10月
    ，並於92年2 月25日撤回上訴確定，於93年4 月4 日縮刑期
    滿執行完畢; 復於94年間另犯竊盜罪，經臺灣高雄地方法院
    以94年度易字第543 號判處有期徒刑1 年，並於94年8 月3
    日撤回上訴確定（嗣於94年10月28日入監執行），猶不知悔
    改。竟基於意圖為自己不法所有之概括犯意，連續於：
（一）94年9月12日上午7時許，行經高雄縣大寮鄉○○路某處，
      見鄭廣妹所有，實際由甲○○所使用之車牌號碼VX-1103
      號自用小貨車（先於94年9 月11日下午6 時40分許，在屏
      東縣潮州鎮潮州里力行巷某處，遭不詳姓名年籍之人所竊
      取）（價值新台幣5 萬元）停放該處，乙○○遂乘該不詳
      姓名之人對該自小客車支配力弛緩之際，在該車車門未關
      、鑰匙復未取下之情形下，以徒手之方式開啟上開車輛之
      車門，逕將該自小貨車駛離，供己代步之用。嗣於同日上
      午9 時30分許，甲○○在高雄縣大寮鄉○○路821 號前發
      現其所有上開失竊車輛停放該處，即報警處理，經警在該
      處埋伏，於同日10時20分許，當乙○○欲前往該處駕駛車
      輛時當場查獲，始悉上情。
（二）於94年10月3 日下午1 時許，在高雄縣大寮鄉○○村○○
      路169 號前，持向不知情之友人所借用，客觀上足對人之
      生命、身體、安全構成威脅，具有危險性而足為兇器使用
      之T 字型扳手1 支，以破壞汽車車門鎖之方式侵入丁○○
      所有車牌號碼VK-0190 號自用小客車，再用自備之鑰匙1
      支開啟該車之電門，而竊得該輛自用小客車（價值新台幣
      3 萬元）。嗣於同年月4 日上午11時許，乙○○駕駛竊得
      之前揭自用小客車，行經高雄縣大寮鄉○○村○○路116
      號前，為警查獲，並扣得上開Ｔ字型扳手及鑰匙各1 支後
      ，始悉上情。
（三）於94年9 月6 日晚上10時許，在高雄縣大寮鄉○○村巷○
      路78之29號前，趁無人注意之際，以其所有之鑰匙1 支（
      未扣案），破壞丙○○所有車牌號碼F7-4947 號自小貨車
      （價值新台幣2 萬5 千元）之車門鎖及電門鎖之方式，竊
      取該車，得手後，供己使用。嗣於94年9 月9 日上午11時
      許，乙○○駕駛該車搭載友人楊俊卿（由檢察官另案偵辦
      ），行經高雄縣大寮鄉○○村○○街96巷口時，為警攔檢
      查獲，查知上情。
二、案經高雄縣政府警察局林園分局先後報告臺灣高雄地方法院
    檢察署聲請逕以簡易判決處刑暨移送請求併辦。
    理  由
壹、程序方面：
    本件被告乙○○所犯係死刑、無期徒刑、最輕本刑為3 年以
    上有期徒刑以外之罪，其於審判程序中就被訴事實為有罪之
    陳述，經審判長告知簡式審判程序之旨，並聽取公訴人及被
    告之意見後，本院認為適宜進行簡式審判程序，合先敘明。
貳、實體方面：
一、上揭事實業據被告乙○○於原審及本院審理時坦承不諱，核
    與證人即被害人甲○○、丁○○於警詢中，證人即被害人丙○○於警詢及偵查中證述之情節相符（高縣林警刑移字第09
    400001356 號卷第7 至9 頁、高縣林警偵移字第0940001474
    號卷第1 、2 頁、94偵第27133 號卷第3 、4 頁、高縣林警
    偵移字第09400001740 號卷第6 頁），並有屏東縣警察局車
    輛協尋證明單、高雄縣政府警察局（尋獲）電腦輸入單、車
    輛車牌失竊作業－查獲車輛認可資料、贓物認領保管收據各
    1 紙、監視系統翻拍及贓物照片5 張以及高雄縣政府警察局
    林園分局贓物領據、扣押物品目錄表各1 張、車輛竊盜、車
    牌失竊資料個別查詢報表－查詢車輛認可資料2 紙、高雄縣
    政府警察局（尋獲）電腦輸入單1 張附卷可稽（高縣林警刑
    移字第09400001356 號卷第12、18至20頁、高縣林警偵移字
    第0940001474號卷第11、13至15頁），及T 字型扳手及鑰匙
    各1 支扣案可資佐證，足徵被告之自白與事實相符，堪足採
    信。本件事證明確，被告犯行足堪認定。
二、按刑法第321條第1項第3款所謂之兇器，其種類並無限制，
    凡客觀上足對人之生命、身體、安全構成威脅，具有危險性
    之兇器均屬之（最高法院79年台上字5253號判例參照）。查
    本件扣案之T 字型扳手尖端為金屬製品，且既能破壞汽車車
    門鎖，必屬質地堅硬之物，對人體自具有相當程度之危險性
    ，被告攜帶該T 字型扳手竊取財物，客觀上對人之生命、身
    體、安全足以構成威脅，而具有危險性，自屬兇器。被告以
    徒手之方式竊取被害人甲○○所使用之上開車輛，核其所為
    係犯刑法第320 條第1 項之普通竊盜罪；被告持鑰匙及客觀
    上具有危險性而足為兇器使用之T 字型扳手破壞被害人丁○○所有上開汽車車門鎖而竊取財物，核其所為係犯刑法第32
    1 條第1 項第3 款之攜帶兇器加重竊盜罪及刑法第354 條之
    毀損罪；被告以鑰匙破壞被害人丙○○所有上開車輛車門鎖
    及電門鎖而竊取車輛之所為，係犯刑法第320 條第1 項之普
    通竊盜罪及刑法第354 條之毀損罪。至被告上開所犯之毀損
    罪與加重竊盜罪、毀損罪與普通竊盜罪之間，有方法結果之
    牽連關係，為牽連犯，應從一重之加重竊盜罪及普通竊盜罪
    處斷。被告上開所犯2 次普通竊盜罪及攜帶兇器竊盜罪之犯
    行，均時間緊接，犯罪構成要件相同，顯係出於概括之犯意
    為之，為連續犯，應依刑法第56條之規定，論以情節較重之
    攜帶兇器加重竊盜罪，並加重其刑。公訴人雖未就事實欄編
    號一（二）、（三）之普通竊盜、攜帶兇器竊盜及毀損犯罪
    事實起訴，惟竊盜部分與起訴部分具有連續犯之裁判上一罪
    關係，毀損部分與併案之竊盜部分，又具有牽連犯之裁判上
    一罪關係，本院自得併予審理，附此敘明。又被告前於91年
    間，因毒品危害防制條例案件，經法院判處有期徒刑10月，
    上訴後，撤回上訴確定，於93年4 月4 日縮刑期滿執行完畢
    之事實，有臺灣高等法院被告前案紀錄表1 份在卷足憑，其
    受有期徒刑執行完畢，5 年內再犯有期徒刑以上之罪，為累
    犯，應依刑法第47條之規定，加重其刑，並遞加重之。
四、原審予以論科，固非無見。惟查：(一)原審未及就事實欄一（
    三）之犯罪事實，併予審酌，尚有未洽；(二)又被告竊取丁○○所有上開車輛，係以破壞該車電門鎖之方式為之，原判決
    就此漏未論及被告另犯刑法第354 條之毀損罪，亦有未合。
    。檢察官以事實欄一（三）之犯罪事實與起訴部分有連續犯
    之裁判上一罪關係，為起訴效力所及，原審就此部分未及併
    予審酌，指摘原判決不當，提起上訴，為有理由，且原判決
    尚有上開可議之處，自應由本院將原判決撤銷改判。爰審酌
    被告正值青壯，不思以己力賺取所需，竟貪圖小利而竊取他
    人財物，破壞社會治安，且其素行不良，有多次前科，且甫
    因持T 型扳手竊車案，經台灣高雄地方法院以94年度易字第
    54 3號判處有期徒刑1 年，並於94年8 月3 日撤回上訴確定
    ，此有臺灣高等法院被告前案紀錄表及本院94年度易字第54
    3 號判決書在卷可稽，竟於前案入監執行之前再犯本件之罪
    ，顯無悔意，惟其於犯後坦承犯行，犯後態度尚佳等一切情
    狀，量處如主文第2 項所示之刑。扣案之鑰匙1 支，為被告
    所有，業據其供述在卷，且係供犯罪所用之物，應依刑法第
    38條第1 項第2 款之規定沒收之。至扣案之T 型扳手1 支，
    雖係供犯罪所用之物，然被告否認為其所有，且無其他證據
    足認係被告所有，爰不併予宣告沒收。又被告用以竊取被害
    人丙○○所有上開車輛之鑰匙1 支，雖為被告所有之物，此
    業據被告自承在卷，然並未扣案，且被告供承已丟棄不存在
    ，故亦不予宣告沒收，均附此敘明。
據上論結，應依刑事訴訟法第369 條第1 項前段、第364 條、第
299 條第1 項前段、第273 條之1 第1 項，刑法第321 條第1 項
第3 款、第354 條、第55條、第56條、第47條、第38條第1 項第
2 款，罰金罰鍰提高標準條例第1 條前段，判決如主文。
本案經檢察官王登榮到庭執行職務。
中    華    民    國    95    年    3     月    31    日
                  刑事第六庭  審判長法  官  張盛喜
                                    法  官  莊崑山
                                    法  官  李璧君
以上正本證明與原本無異。
不得上訴。
中    華    民    國    95    年    4     月    3     日
                                    書記官  唐奇燕
附錄本件判決論罪科刑法條：
刑法第321條第1項第3款
犯竊盜罪而有左列情形之一者，處 6 月以上、 5 年以下有期徒
刑：
三  攜帶兇器而犯之者。


司法院資訊處製作；財團法人民間司法改革基金會備份。
